# 求助陈版主，城投企业的工程支出在哪个科目核算？

提问人：大葱拌牛肉 时间：2016-04-09 21:29:49
一般的城投企业的工程支出是在在建工程核算，还是工程施工核算，我看大部分都是放入在建工程核算，确认主营业务收入的时候，直接结转在建工程，请问如何进行会计处理比较合适？

回答人：chenyiwei
实际上在在建工程核算是不妥当的，因为这些支出不会形成城投公司自身的固定资产。 城投公司对工程项目的会计处理应主要取决于其与政府签订的合同条款，特别是是否实质上处于总包方地位，需就该工程项目对政府承担整体的第一责任；还是仅仅提供监管服务；是否负责运营并向用户收费，还是完全由政府回购等。不能一概而论。

提问人：大葱拌牛肉 时间：2016-04-10 09:19:11
陈版主，能具体解释一下 各个模式所对应的会计处理吗？如果以前回答过类似问题，可否提供一下指引？

回答人：chenyiwei
印象中版面上有来自城投类企业的网友总结过此类交易，你可以在精华区搜索一下看看。